# 可转换债券存在向下修正价格条款的问题

提问人：Escherichia 时间：2022-03-01 15:30:42
想向各位老师请教以下两个问题：
1. 当可转换债券存在向下修正价格条款时（非反股份稀释原因），且发行人可以自行决定是否进行修正，在初始确认时，该可转换债券是否满足固定换固定的条件，将其确认为包含负债和权益的复合金融工具？还是认为其不满足固定换固定的条件，按照CAS 37 第 14 条第二款的规定，将其认为是复合金融工具中包含非权益性嵌入衍生工具，将其包含在负债的成分中进行计量？
2. 根据CAS 37 应用指南（ 2018 ）P28，第 3 点的规定，当企业进行向下修正价格时，应当将持有者进行转换所能获得的对价的公允价值与按照原有条款进行转换所能获得对价的公允价值之间的差额计入损益。但实务中，为什么少有企业计入了损益？

回答人：chenyiwei
1 、由于转股价格向下修正条款的启动需经过发行人股东大会同意，故属于发行人可以自主控制的事项，该条款的存在本身不导致不符合“固定换固定”的条件，故转股权仍属于权益工具。
2 、无论如何，在发生此类情况时，既然准则已有处理原则方面的规定，就应照此执行。个别案例可能存在忽略该规定的问题，但并不意味着其他案例也可以这样做。